臺灣臺中地方法院刑事判決
111年度訴字第2056號
聲  請  人  臺灣臺中地方檢察署檢察官
被      告  戴美惠


上列被告因傷害等案件，經檢察官聲請以簡易判決處刑(111年度
偵字第25922號)，本院受理後(111年度中簡字第1908號)，認不
宜以簡易判決處刑，改依通常訴訟程序審理，判決如下：
     主  文
本件公訴不受理。
    理  由
一、聲請簡易判決處刑意旨略以：被告戴美惠與告訴人呂尚宜係
    美傑環保股份有限公司之同事，均擔任址設臺中市○○區○○○
    道0段0000號臺中榮民總醫院之傳送人員，告訴人呂佩玲係
    告訴人呂尚宜之姐。緣被告認告訴人呂尚宜未完成工作即欲
    下班，遂於民國111年4月15日16時24分許，在臺中榮民總醫
    院4樓加護病房左側電梯外某處，與告訴人呂尚宜發生言語
    爭執。詎被告見告訴人呂尚宜欲進入電梯，竟基於傷害之犯
    意，徒手自告訴人呂尚宜後方拉扯，致告訴人呂尚宜向後跌
    倒在地，因而受有左上肢挫傷、左軀體挫傷及左下肢挫傷等
    傷害。嗣告訴人呂佩玲到場關切事發經過，被告另基於公然
    侮辱之犯意，在不特定人得以共見共聞之場合，對告訴人呂
    尚宜與呂佩玲辱罵：「妳們回去吃懶覺啦！」等穢語，足以
    貶損告訴人2人之名譽及社會評價，因認被告涉犯刑法第277
    條第1項之傷害與刑法第309條第1項之公然侮辱等罪嫌等語
    。
二、按告訴乃論之罪，告訴人於第一審辯論終結前得撤回其告訴
    ；又告訴經撤回者，應諭知不受理之判決，並得不經言詞辯
    論為之，刑事訴訟法第238條第1項、第303條第3款、第307
    條分別定有明文。次按檢察官審酌案件情節，聲請簡易判決
    處刑，法院於審理後，認應有為不受理判決諭知之情形者，
    應適用通常程序審判之，刑事訴訟法第452條、第451條之1
    第4項但書第3款亦有明文。
三、另按犯刑法第277條第1項之罪，須告訴乃論，刑法第287條
    前段定有明文；又按犯刑法第309條之罪，須告訴乃論，刑
    法第314條亦有明文。查本件告訴人呂尚宜告訴被告戴美惠
    傷害案件，又告訴人呂尚宜與呂佩玲告訴被告公然侮辱案件
    ，聲請簡易判決處刑書認被告涉犯刑法第277條第1項之傷害
    與刑法第309條第1項之公然侮辱等罪嫌，依同法第287條前
    段及第314條等規定，均須告訴乃論。茲因被告與告訴人2人
    已成立調解，告訴人2人業於111年10月6日具狀撤回告訴，
    此有聲請撤回告訴狀2紙附卷可稽(見本院111年度中簡字第1
    908號卷宗第75、83頁)，揆諸前開說明，本院改依通常程序
    審理，爰不經言詞辯論，逕為諭知不受理之判決。
據上論斷，應依刑事訴訟法第452條、第303條第3款、第307條，
判決如主文。
本案經檢察官蔣志祥、戴旻諺聲請以簡易判決處刑。
中　　華　　民　　國　 111　　年　　10　　月　　14　　日
                  刑事第四庭  審判長法　官　唐中興
                                    法  官  李怡真
                                    法  官  湯有朋
以上正本證明與原本無異。
如不服本判決應於收受送達後20日內向本院提出上訴書狀，並應
敘述具體理由；其未敘述上訴之理由者，應於上訴期間屆滿後20
日內向本院補提理由書（均須按他造當事人之人數附繕本）「切
勿逕送上級法院」。
告訴人或被害人如不服判決，應備理由具狀向檢察官請求上訴，
上訴期間之計算，以檢察官收受判決正本之日起算。
　　　                            　書記官   黃美雲
中　　華　　民　　國　　111 　年　　10　　月　　14　　日